# Nabila

# **Kouraik**

Célibataire \* 22 ans



Mobile: 0657397893



Email: kouraiknabila06@gmail.com



Adresse: Casablanca, Maroc



#### A PROPOS DE MOI

Titulaire d'un diplôme « technicien spécialisé en développement d'informatique », licence encours « Développement Web & Mobile.

Ma première expérience a été au sein de la société « AUDISYSTEM » en tant qu'une chargée de la gestion des bases de données « SQLserver, MYSQL » durant 4mois, après 1 an j'ai intégré à la société « Bps Maroc » en tant qu'une développeuæ Full Stack, après j'ai occupé un poste au sein de la société «ENSWORK » au tant qu'une chargée de la gestion d'un système d'informatique « Python » au même temps chargée de la gestion des sites web « WordPress » .

#### **EXPERIENCE PROFESSIONNELLE**

#### Octobre 2022 - Décembre 2022 | ENSWORK | Stage pré-embauche

- Intégration d'ERP Odoo
- chargée de la gestion d'un système d'informatique « Python »
- chargée de la gestion des sites web « WordPress »

#### Mars 2022 - Avril 2022 | Bps Maroc | Stage PFF

- L'analyse et la conception des données UML, Merise
- Gestion de base de données MYSQL
- Création d'interface (côté Front end ) Bootstrap, HTML&CSS, React Js
- Réalisation d'une partie Back end JAVA, Framework Spring Boot

#### Mars 2021 - Juin 2021 | AUDISYSTEM | Stage

- chargée de la gestion des bases de données « SQL server, MYSQL »
- La saisie des factures et des relevées plus la création du TVA
- Prospection

#### **FORMATION**

Depuis Novembre 2022 | Licence / IFIAG

\*Développement Web et Mobile

#### 2019 – 2022 | Diplôme technicien spécialisé en développement Informatique / ISGI

\*Diplôme technicien spécialisé en développement Informatique

#### 2018 – 2019 | Baccalauréat / Groupe scolaire Océan Atlantique

\* option sciences expérimentale, mention

## **COMPÉTENCES**

WordPress

Bootstrap

MYSQL, SQL server

■ Java (notions de base)

UML

■ .NET(ADO & ASP)

- Python (notions de base)
- Merise

## Exemple de travaux réalisés

 $https://drive.google.com/drive/folders/1MWMnzVHYVorRtW2MU0fmM3iw8a2e5Ps-?usp=share\_linkwarders/1MWMnzVHYVorRtW2MU0fmM3iw8a2e5Ps-share\_linkwarders/1MWMnzVHYVorRtW2MU0fmM3iw8a2e5Ps-share\_linkwarders/1MWMnzVHYVorRtW2MU0fmM3iw8a2e5Ps-share\_linkwarders/1MWMnzVHYVorRtW2MU0fmM3iw8a2e5Ps-share\_linkwarders/1MWMnzVHYVorRtW2MU0fmM3iw8a2e5Ps-share_linkwarders/1MWMnzVHYVorRtW2MU0fmM3iw8a2e5Ps-share_linkwarders/1MWMnzVHYVorRtW2MU0fmM3iw8a2e5Ps-share_linkwarders/1MWMnzVHYVorRtW2MU0fmM3i$ 

### **LANGUES**

Arabe : Courant Français: B1 Anglais : C1

### **CENTRES D'INTERET**

Design L'analyse Lecture